【裁判字號】    98,上訴,274
【裁判日期】    980121
【裁判案由】    違反槍砲彈藥刀械管制條例等
【裁判全文】
臺灣高等法院刑事判決                 98年度上訴字第274號
上  訴  人
即  被  告  甲○○
                    2樓
上列上訴人因違反槍砲彈藥刀械管制條例案件，不服台灣桃園地
方法院97年度訴字第901號，中華民國97年11月11日第一審判決
（起訴案號：台灣桃園地方法院檢察署97年度偵字第9507號、97
年度偵字第12741號、97年度偵字第15479號），提起上訴，本院
判決如下：
    主  文
上訴駁回。
    理  由
一、按刑事訴訟法第350條、第361條、第362條、第367條規定，
    不服地方法院之第一審判決而上訴者，須提出上訴書狀，並
    應敘述具體理由，為上訴必備之程式；其所提出之書狀未敘
    述上訴理由，或僅曾以言詞陳述上訴理由者，均應於上訴期
    間屆滿後20日內補提理由書於第一審法院。第一審法院經形
    式審查，認逾期未補提上訴理由者，應定期間先命補正；逾
    期未補正者，為上訴不合法律上之程式，應以裁定駁回。倘
    已提出上訴理由，但所提非屬具體理由者，則由第二審法院
    以上訴不合法律上之程式，判決駁回。而所謂具體理由，必
    係依據卷內既有訴訟資料或提出新事證，指摘或表明第一審
    判決有何採證認事、用法或量刑等足以影響判決本旨之不當
    或違法，而構成應予撤銷之具體事由，始克當之（例如：依
    憑證據法則具體指出所採證據何以不具證據能力，或依憑卷
    證資料，明確指出所為證據證明力之判斷如何違背經驗、論
    理法則）；倘僅泛言原判決認定事實錯誤、違背法令、量刑
    失之過重或輕縱，而未依上揭意旨指出具體事由，或形式上
    雖已指出具體事由，然該事由縱使屬實，亦不足以認為原判
    決有何不當或違法者（例如：對不具有調查必要性之證據，
    法院未依聲請調查亦未說明理由，或援用證據不當，但除去
    該證據仍應為同一事實之認定），皆難謂係具體理由，俾與
    第二審上訴制度旨在請求第二審法院撤銷、變更第一審不當
    或違法之判決，以實現個案救濟之立法目的相契合，並節制
    濫行上訴。最高法院97年台上字第892號判決意旨參照。
二、經查：被告甲○○因違反槍砲彈藥刀械管制條例等案件，經
    原審法院分別判處有期徒刑8月、3年6月，併科罰金新臺幣5
    萬元，罰金如易服勞役，以新臺幣1千元折算1日，並定其應
    執行刑為有期徒刑4年8月，併科罰金新臺幣5萬元，罰金如
    易服勞役，以新臺幣1千元折算1日。被告不服原審判決提起
    上訴，上訴理由記載：「槍並非被告本人所有，機車並非被
    告所竊盜，被告並無侵占G7－3533小貨車」等語。惟查：被
    告甲○○所犯侵占罪部分，業據證人劉有成、曾文筆及原審
    同案被告林良枝證述明確，並有車籍查詢基本資料詳細畫面
    1 份、證人劉有成使用之0000000000號行動電話通聯紀錄在
    卷可佐；又竊盜罪部分，亦據原審同案被告林良枝於97年7
    月15日檢察官訊問及於原審審理時供證其有與被告甲○○共
    同竊盜等語不諱，核與證人許忠發於警詢指述失竊情節相符
    ，並有搜索、扣押筆錄、自願搜索同意書、扣押物品目錄表
    各1份、贓車及鑰匙照片2張、車輛查詢基本資料詳細畫面、
    桃園縣政府警察局車輛協尋電腦輸入單各1份、贓物認領保
    管單1份在卷可稽；另共同未經許可，持有可發射子彈具有
    殺傷力之改造手槍罪部分，原審亦已參酌相關其他事證，並
    依證人即桃園分局警員乙○○於原審審理證詞及搜索扣押筆
    錄、扣押物品清單、現場蒐證照片在卷，認定被告該部分犯
    罪屬實。是以被告被告甲○○因違反槍砲彈藥刀械管制條例
    等案件，既經原審依憑証據，調查審酌認定綦詳，乃被告甲
    ○○上訴意旨，未依據卷內既有訴訟資料或提出新事證，指
    摘或表明第一審判決有何採證認事、用法或量刑等足以影響
    判決本旨之不當或違法，而構成應予撤銷之具體事由，自非
    屬得上訴第二審之具體理由，依上開判決意旨，其上訴不合
    法律上程式，應予駁回，且不經言詞辯論為之。
據上論斷，應依刑事訴訟法第367條前段、第372條，判決如主文
。
中    華    民    國    98    年    1    月    21     日
                  刑事第十七庭  審判長法  官  高明哲
                                      法  官  陳憲裕
                                      法  官  陳世宗
以上正本證明與原本無異。
如不服本判決，應於收受送達後10日內向本院提出上訴書狀，其
未敘述上訴之理由者並得於提起上訴後10日內向本院補提理由書
（均須按他造當事人之人數附繕本）「切勿逕送上級法院」。
                                      書記官   梁淑時
中    華    民    國    98    年    1     月    21    日


司法院資訊處製作；財團法人民間司法改革基金會備份。
